【裁判字號】    90,易,954
【裁判日期】    900606
【裁判案由】    詐欺
【裁判全文】
臺灣板橋地方法院刑事判決                            九十年度易字第九五四號
    公  訴  人  臺灣板橋地方法院檢察署檢察官
    被      告  甲○○
                丁○○
                乙○○
右列被告因詐欺案件，經檢察官提起公訴（八十九年度偵字第一四五一六號、八十九
年度偵字第二二一九二號、九十年度偵緝字第五九號），本院判決如左：
    主  文
甲○○、乙○○共同意圖為自己不法之所有，以詐術使人將本人之物交付，科罰金貳
仟元，如易服勞役，以參佰元折算壹日。
丁○○共同意圖為自己不法之所有，以詐術使人將本人或第三人之物交付，科罰金貳
仟元，如易服勞役，以參佰元折算壹日；緩刑貳年。
    理  由
一、乙○○、甲○○因經營服飾店虧損，亟須現款償債，乃透過丁○○之介紹，欲向
    丁○○父親之朋友丙○○借款，又惟恐丙○○不肯借款，乙○○、甲○○、丁○○明知借來之款項係為償還乙○○、甲○○之債務，竟共同基於意圖為自己不法
    所有之犯意聯絡，於民國八十八年九月十七日，在前往臺北縣板橋市○○路五十
    七號途中，共謀由李蓉枚、丁○○出面向丙○○佯稱由孫某當金主投資買賣土地
    ，以誘使孫某出錢。嗣丁○○、李蓉枚果於當日，在臺北縣板橋市○○路五十七
    號，向丙○○佯稱投資土地，每投資新台幣（下同）一百萬元每月可獲利息二萬
    元等語，甲○○並交付「周代書事務所」名片及宣傳單，致使丙○○陷於錯誤，
    而先於當日（八十八年九月十七日）交付二十萬元予甲○○，復於八十八年十月
    十二日，在同上地點，交付二十九萬一千元予丁○○（利息九千元先扣），丁○○得款後，交由甲○○轉交付予乙○○償債，總計丙○○共交付四十九萬一千元
    五十萬元。詎事後甲○○、丁○○並未給付利息，且幾經催討均避不見面，丙○○始知受騙。
二、案經丙○○就丁○○、甲○○部分訴由臺北縣警察局中和分局報請臺灣板橋地方
    法院檢察署檢察官，經檢察官自動檢舉（乙○○部分）偵查起訴。
    理  由
一、訊據被告乙○○、丁○○、甲○○固坦承向丙○○借款之事實，但矢口否認詐欺
    犯行，均辯稱只有向丙○○借錢，沒有說要投資土地云云。
二、惟查：
（一）被告三人詐欺犯行，業據被害人丙○○於警訊時指述綦詳，並有甲○○交付之
      名片、宣傳單丁○○、甲○○所簽具之本票二張及存證信函在卷可憑。
（二）訊據被告乙○○於偵查時供稱：
      「因做服飾缺錢，我向（丁○○）借錢，他說沒錢，幫我問問，蘇找甲○○一
      起去找蘇女的朋友借一筆五十萬，我借五十萬元是要還債，李與蘇都知道我借
      款要還虧服飾的。」、「我們三人在路上有商量說，要對對方說請他當金主」
      （第一四五一六號偵查卷第十二頁反面、第十三頁），甲○○、丁○○若僅是
      向丙○○借錢，不可能提到要孫某「當金主」之事，且如果只是單純借錢，甲○○又何必交付代書事務所之名片及宣傳單？被告三人於本院審理時辯稱並未
      詐稱投資土地云云，已有可疑。
（三）且訊據丁○○於本院審理時亦坦承：
      「我曾經向他（丙○○）提過買土地的事，但這次向他借的錢是要還我的借款
      ，是他沒有聽清楚。」（本院審理筆錄），可見得丁○○確有向丙○○提過投
      資土地買賣之事，核與乙○○所供相同，被告三人嗣辯稱沒有向丙○○說過投
      資土地云云，無非卸責之詞，要不足採。
（四）被告三人均明知向告訴人取得四十九萬一千元係用以清償被告乙○○之借款，
      而非用以貸放他人或投資土地，竟詐稱貸放他人、投資土地，渠等有施用詐術
      、為自己不法所有之意圖甚明，均應依法論科。
三、核被告乙○○、丁○○、甲○○所為，係犯刑法第三百三十九條第一項之詐欺取
    財罪。
（一）被告三人間有犯意聯絡及行為分擔，係共同正犯。
（二）爰審酌被告三人犯罪之動機、已與被害人達成和解、賠償（和解書參照）及犯
      罪後之態度等一切情狀，量處如主文所示之刑，並諭知易服勞役之折算標準，
      以資懲儆。
（三）查被告丁○○前未曾受有期徒刑以上刑之宣告，有台灣高等法院檢署處刑案紀
      錄簡覆表在卷可稽，其經此教訓應知警惕，當無再犯之虞，本院因認對被告丁○○所處之刑，以暫不執行為適當，爰併予宣告緩刑二年，以啟自新。
據上論斷，應依刑事訴訟法第二百九十九條第一項前段，刑法第二十八條、第三百三
十九條第一項、第七十四條第一款、第四十二條第二項前段，罰金罰鍰提高標準條例
第一條前段、第二條，判決如主文。
本案經檢察官郭永發到庭執行職務
中      華      民      國    九十      年      六      月      六      日
                                      臺灣板橋地方法院刑事第三庭
                                          法  官  畢  乃  俊
右正本證明與原本無異。
如不服本判決，應於判決送達後十日內，向本院提出上訴狀。
                                          書記官  張  家  榮
中    華    民    國      九十        年        六    月       六     日
附錄本案所犯法條全文
中華民國刑法第三百三十九條
(普通詐欺罪)
意圖為自己或第三人不法之所有，以詐術使人將本人或第三人之物交付者
，處五年以下有期徒刑、拘役或科或併科一千元以下罰金。
以前項方法得財產上不法之利益或使第三人得之者，亦同。
前二項之未遂犯罰之。


司法院資訊處製作；財團法人民間司法改革基金會備份。
